【裁判字號】    97,裁,3753
【裁判日期】    970724
【裁判案由】    進口貨物核定完稅價格
【裁判全文】
最  高  行  政  法  院  裁  定
                                      97年度裁字第3753號
上  訴  人  美商‧大溪地諾麗國際行銷股份有限公司臺灣分公
            司
代  表  人  甲○○
訴訟代理人  黃台芬  律師
            陳凱君  律師
            蔡胥捷  律師
被 上訴 人  財政部基隆關稅局
代  表  人  呂財益
                            送達代收人  乙○○
上列當事人間因進口貨物核定完稅價格事件，上訴人對於中華民
國97年4月24日臺北高等行政法院96年度訴字第2660號判決，提
起上訴，本院裁定如下：
    主  文
上訴駁回。
上訴審訴訟費用由上訴人負擔。
    理  由
一、按對於高等行政法院判決之上訴，非以其違背法令為理由，
    不得為之，行政訴訟法第242條定有明文。依同法第243條第
    1項規定，判決不適用法規或適用不當者，為違背法令；而
    判決有同條第2項所列各款情形之一者，為當然違背法令。
    是當事人對於高等行政法院判決上訴，如依行政訴訟法第24
    3條第1項規定，以高等行政法院判決有不適用法規或適用不
    當為理由時，其上訴狀或理由書應有具體之指摘，並揭示該
    法規之條項或其內容；若係成文法以外之法則，應揭示該法
    則之旨趣；倘為司法院解釋或本院之判例，則應揭示該判解
    之字號或其內容。如以行政訴訟法第243條第2項所列各款情
    形為理由時，其上訴狀或理由書，應揭示合於該條項各款之
    事實。上訴狀或理由書如未依此項方法表明，或其所表明者
    與上開法條規定不合時，即難認為已對高等行政法院判決之
    違背法令有具體之指摘，其上訴自難認為合法。
二、上訴人委由翊原報關有限公司於民國95年2月6日向被上訴人
    報運進口美國產製錠狀食品等1批（進口報單號碼：第AW/BC
    /95/U294/3231號），經依關稅法第18條第1項規定，按上訴
    人原申報事項，先行徵稅放行，事後再加審查。上訴人復委
    由翊原報關有限公司，於95年3月15日及同年4月6日向被上
    訴人報運進口美國產製大溪地諾麗果汁等2批（進口報單號
    碼：第AW/95/1099/1038號、第AW/BC/95/V231/6250號），
    經依關稅法第18條第2項規定，准上訴人繳納相當金額之保
    證金，先行驗放，事後再加審查。嗣財政部關稅總局驗估處
    （下稱驗估處）查核上訴人（MORINDA INTERNATIONAL.,INC
    .,TAIWAN BRANCH）與供應商（TAHTITAN NONI INTERNATION
    AL,INC.）同屬美國MORINDA INC.USA集團之子公司，買賣雙
    方具有特殊關係，惟不影響交易價格。另參據駐洛杉磯臺北
    經濟文化辦事處商務組，檢送國外發貨人與上訴人之「
    TRADEMARK/ TRADENAME LICENSING AGREEMENT」（下稱商標
    權利金）「LICENSING AND SALES AGREEMENT（BUSINESS
    KNOW- HOW）」（下稱銷售技術權利金）及「INFORMATION
    TECHNOLOGY SOFTWARE LICENSING AGREEMENT」（下稱資訊
    軟體權利金）等合約查證結果，除原申報價格外，上訴人確
    須支付該3項權利金，乃依關稅法第29條第3項第3款之規定
    ，按商品點數QV（QUALIF YING VALUE）值之1%、5%、1%分
    別加計「商標權利金」、「銷售技術權利金」及「資訊軟體
    權利金」核估完稅價格，原處分機關爰據以增估補稅。上訴
    人對加計「銷售技術權利金」及「資訊軟體權利金」部分不
    服，循序提起本件行政訴訟，經原審判決駁回。
三、本件上訴人對於高等行政法院判決上訴，主張：本件純為進
    口關稅─權利金之法律定性問題，不影響國家稅收增減，且
    上訴人亦無以契約作避稅或逃稅安排之可能，故本件應以上
    訴人所簽訂之權利金合約作為判斷系爭權利金是否為關稅法
    課徵客體之依據。原判決將系爭「銷售技術權利金」及「資
    訊軟體權利金」列入關稅法第29條之權利金計算完稅價格，
    未區分貨物「銷售」階段與「進口」階段，無限制擴張關稅
    課徵至進口後銷售時的經濟價值，違反關稅法為進口稅之本
    質，有判決適用法規不當之違法。由上訴人於原審提出之附
    件可知，系爭權利金以國內銷售額，非以進口數量為計算基
    礎，故進口時根本無法計算系爭權利金之金額，自亦不可能
    為進口交易之條件。蓋系爭權利金必須等關稅計算完畢得出
    營業稅額，並據以計算出淨銷售額後，才能得知最後金額，
    從而系爭產品進關時，已完全無從計算出系爭權利金之金額
    。是故，就本件私人間約定以銷售量多寡作為權利金之計算
    標準者，與進口無關，自非進口條件之一，上訴人業已於原
    審不斷強調，然原判決僅說明如不支付系爭二項權利金即無
    法銷售，至於得否進口則未具理由說明，遽認定系爭權利金
    為關稅課徵之客體，顯有判決不備理由之違法。再者，被上
    訴人於進口時「擬制」事後銷售之價、量，於上訴人進口尚
    未銷售時，即課徵上訴人於銷售時始須支付之權利金，其擬
    制缺乏法律依據，嚴重違反租稅法律主義等語，為其理由。
    本院按原判決認上訴人為從事直銷業務之公司，系爭貨物進
    口後，皆需以直銷系統販售，系爭「銷售技術權利金」、「
    資訊軟體權利金」二權利金之支付，係為結合進口貨物及上
    訴人之直銷型態，而於中華民國境內以直銷方式售出，如不
    支付，系爭貨物仍不得以一般批發、零售方式售出，是以本
    件如不支付「銷售技術權利金」及「資訊軟體權利金」，交
    易即無法完成。本件系爭權利金之支付與系爭貨物有關且為
    交易條件，支付雖於系爭貨物銷售後為之，惟仍屬實付或應
    付價格之一部分，故被上訴人依關稅法及同法施行細則暨關
    稅暨貿易總協定第7條執行協定原則規定，按商品點數QV（
    QUALIF YING VALUE）值之5%及1%分別加計「銷售技術權利金
    」及「資訊軟體權利金」核估系爭進口貨物之完稅價格，據
    以增估補稅，復查及訴願決定遞予維持，並無不合，業於判
    決理由中詳予論述。上訴意旨雖以該判決違背法令為由，惟
    核其上訴理由，係就原審取捨證據、認定事實之職權行使，
    指摘其為不當，並就原審已論斷者，泛言未論斷，或就原審
    所為論斷，泛言其論斷矛盾，而非具體表明合於不適用法規
    、適用法規不當、或行政訴訟法第243條第2項所列各款之情
    形，難認對該判決之如何違背法令已有具體之指摘。依首開
    規定及說明，應認其上訴為不合法。
四、據上論結，本件上訴為不合法。依行政訴訟法第249條第1項
    前段、第104條、民事訴訟法第95條、第78條，裁定如主文
    。
中    華    民    國    97    年    7     月    24    日
                    最高行政法院第五庭
                        審判長法官  劉  鑫  楨
                              法官  王  德  麟
                              法官  黃  淑  玲
                              法官  劉  介  中
                              法官  吳  慧  娟
以  上  正  本  證  明  與  原  本  無  異
中    華    民    國    97    年    7     月    24    日
                              書記官  王  史  民


司法院資訊處製作；財團法人民間司法改革基金會備份。
